臺灣高雄地方法院刑事判決　　　　　　　99年度訴字第1666號
公　訴　人　臺灣高雄地方法院檢察署檢察官
被　　　告　凌福助
　　　　　　郭鎧瑜
上列被告因妨害風化案件，經檢察官提起公訴（99年度偵字第11
847 、13938號），本院判決如下：
    主  文
凌福助共同犯圖利容留性交罪，處有期徒刑伍月，如易科罰金，
以新臺幣壹仟元折算壹日，扣案之電磁門遙控器壹個沒收。
郭鎧瑜共同犯圖利容留性交罪，處有期徒刑肆月，如易科罰金，
以新臺幣壹仟元折算壹日，扣案之電磁門遙控器壹個沒收。
    事  實
一、凌福助自民國99年3 月25日起，頂讓位於高雄市新興區○○
    ○路7號之「君悅美妍館」（登記名稱為君悅美顏館），而
    擔任負責人，郭鎧瑜則受雇為店內電工兼接待。2人共同基
    於使已滿18歲之女子與他人為性交行為而媒介、容留以營利
    之犯意聯絡，於99年3月30日晚間9時許，由郭鎧瑜在上址接
    待來店消費之男客王有源至該店301號包廂，並媒介、容留
    所僱請之成年女子林慧娟進入該房間，以每次50分鐘、新臺
    幣（下同）1600元之代價，由林慧娟為男客王有源為口交之
    性交行為（即俗稱「半套」性交易）以牟利，嗣於同日19時
    20 分許，在上址為警臨檢而查獲。嗣於同日晚上9時25分許
    ，為警至上址執行搜索，當場查獲王有源、林慧娟均全身赤
    裸，並扣得電磁門遙控器壹個。
二、案經高雄縣政府警察局鳳山分局報告臺灣高雄地方法院檢察
    署檢察官偵查後起訴。
    理  由
壹、證據能力部分：
    按被告以外之人於審判外之言詞或書面陳述，除法律有規定
    者外，不得作為證據，刑事訴訟法第159 條第1 項定有明文
    ；另按被告以外之人於審判外之陳述，雖不符前四條之規定
    ，而經當事人於審判程序同意作為證據，法院審酌該言詞陳
    述或書面陳述作成時之情況，認為適當者，亦得為證據；當
    事人、代理人或辯護人於法院調查證據時，知有第159 條第
    1 項不得為證據之情形，而未於言詞辯論終結前聲明異議者
    ，視為有前項之同意，同法第159 條之5 規定甚明。本判決
    所引用之證據資料屬於被告以外之人於審判外之言詞、書面
    陳述者，均經本院於調查證據時逐一提示並告以要旨，檢察
    官、被告皆未於言詞辯論終結前聲明異議，本院審酌上開證
    據作成時之情況，並無不當取供或違反自由意志而陳述等情
    形，且與本案待證事實具有關聯性，認為以之作為本案之證
    據屬適當，依上開法條規定，均具證據能力，核先敘明。
貳、實體部分：
一、訊據被告凌福助坦承於99年3 月23日向前負責人吳志明頂讓
    「君悅美妍館」（登記名稱為君悅美顏館），並於99年3月
    25日登記為該店之負責人等情，惟矢口否認有何圖利容留性
    交犯行，辯稱：伊預計99年4月1日才開始營業，被查獲時尚
    未營業，被告郭鎧瑜不是伊雇用的云云。被告郭愷瑜坦承為
    警查獲時在場，惟矢口否認有何圖利容留性交犯行，辯稱：
    伊是店內小姐潘怡伶拜託前來修理鐵門開關，並非店內員工
    ，亦未接待、媒介男客王有源與店內小姐林慧娟為性交易，
    伊到該店時男客王有源已經上樓云云，惟查：
  (一)「君悅美妍館」負責人原為吳志明，被告凌福助於99年3 月
    23日向吳志明盤讓該店，並於99年3 月25日登記為該店之負
    責人。99年3月30日晚間9時許，男客王有源前往該店消費，
    由店內小姐林慧娟為之服務，嗣於同日晚上9 時25分許，警
    方持搜索票至該店執行搜索，在3樓301號包廂內查獲男客王
    有源與小姐林慧娟均全身赤裸未著衣物，當時被告郭鎧瑜在
    1 樓，並扣得電磁門遙控器1個等情，業據被告2人供承不諱
    ，核與證人王有源於警詢、本院審理中、證人林慧娟於警詢
    、偵訊及本院審理中、證人即查獲警員孫志郎於本院審理之
    證述相符，並有商業登記抄本1紙、搜索票、高雄市政府警
    察局臨檢現場紀錄表、搜索扣押筆錄及扣押物品目錄表、查
    獲照片16張等在卷可稽〈見警卷第8頁反面至9頁反面、10至
    11 頁、13至21頁、23頁、高雄地檢99年度偵字第13938號卷
    （下稱偵二卷）第21至23頁、30至31頁、本院99年度訴字第
    1666號卷（下稱訴字卷）第54至61頁、第61至65頁、84至87
    頁〉，此部分事實已堪認定。
  (二)店內小姐林慧娟確有以1600元之代價，提供男客王有源口交
    之性服務等節，亦據證人即男客王有源於本院審理時證述：
    當天我7點多進去，有一男子帶我上去2樓，我說我要指壓，
    他問我有沒有認識小姐，我說我不認識小姐，他就說要介紹
    小姐給我服務，並告訴我1節1600元半套服務，接著帶我去2
    樓左邊一個房間，我進去等約5分鐘，1位小姐上來幫我服務
    ，剛開始先脫光衣服小姐跟我一起洗澡，出來就到房間中間
    小床，小姐幫我按摩、口交，做了約7、8分鐘，警察就衝進
    來臨檢等語（見訴字卷第84頁），核與查獲照片所示男客王
    有源、林慧娟均全身赤裸、未著衣物，王有源並平躺在房間
    內小床上一情吻合（見警卷第21頁）。證人林慧娟雖於警詢
    、偵訊、本院審理中俱否認有從事上述性服務，證稱：店內
    服務內容為指油壓及經絡推拿，沒有半套、全套性服務，查
    獲當時被照到我與王有源都全裸，是因為我生理期來了，弄
    髒褲子，就在房間內淋浴間洗澡，洗完澡出來警察就來了，
    而男客王有源在我進去洗澡後也把衣服脫了等語（見訴字卷
    第55至56頁），而證人即另一位店內小姐潘怡伶於本院審理
    中亦證述：店內小姐不能與客人為半套或全套性交易等語（
    見訴字卷第51頁），惟證人王有源、林慧娟所在之包廂內所
    附之淋浴間係玻璃透明拉門，在內洗澡並無任何隱蔽效果，
    此見查獲照片即明（見警卷第21頁），果確無上述性交易情
    事，則證人林慧娟不但未盡職為男客王有源按摩，私自在鐘
    點時間內洗澡，甚且無畏男客眼光，逕在男客面前隔著透明
    拉門洗澡，洗畢更未換穿任何衣物，顯有違常理，亦與證人
    王有源於本院審理中證述：「（問：你有無印象那天小姐她
    是因為月經來才去洗澡？）沒有。」等語相左（見訴字卷第
    86頁），自難採信。復參以該店進入2樓、3樓包廂處均設有
    暗門，其上裝設電子暗鎖；包廂內則有臨檢燈，包廂房門配
    備3道可由內反鎖之門栓鎖，有查獲照片在卷可證（見警卷
    第19至20頁），又扣案之遙控器即用以開啟該店暗門之電子
    暗鎖，平時置於1樓，帶客人上樓時使用一情，業據證人潘
    怡伶於警詢時、本院審理中、證人即查獲警員孫志郎於本院
    審理時證述在卷（見警卷第4頁反面、訴字卷第51、64頁）
    ，該店在通往包廂之處刻意加裝須店內人員持遙控器始能開
    啟之暗門、包廂房門並裝設多道門鎖及臨檢燈，實與一般色
    情按摩美容店為避員警查緝、講求隱密性，多裝設有包廂門
    鎖、警示臨檢設備之常態相合。且查獲時警員在該包廂內床
    上亦發現性交所用之潤滑液1瓶，此據證人王有源、孫志郎
    於本院審理中證述明確（見訴字卷第86、63頁），並有查獲
    照片1張在卷可憑（見警卷第21頁），均足資佐證證人王有
    源上述有口交性服務之證言真實可採。至證人王有源就其所
    處樓層之證述（2樓）雖與事實（3樓）不符，然事隔年餘，
    本難強求證人對案發詳情猶能精確陳述、毫無錯誤，本院審
    酌其此部分證述之瑕疵僅關乎細節，對該店有提供性交易服
    務之主要情節不生影響，不足動搖其所述之憑信性。
  (三)證人王有源進入該店後，係一男子接待其進入包廂，並向其
    說明半套性交易1600元之消費方式後，安排與店內小姐林慧
    娟為上述俗稱半套之性交易等情，業據證人王有源迭於警詢
    、本院審理時證述在卷（見警卷第11頁、訴字卷第84至85頁
    ），被告郭鎧瑜雖否認有接待、媒介男客王有源，證人林慧
    娟於本院審理中更證述：「（那一天去的時候，客人是由何
    人帶的？）是我帶的」等語（見訴字卷第54頁），然證人王
    有源於警詢時已當場指認該媒介之男子即為被告郭鎧瑜（見
    警卷第11頁），而其嗣於本院審理中固表示：「他的面像我
    現在記不起來。」等語（見訴字卷第85頁），然就該男子當
    日有無一起至警局，即清楚證述：「（那天帶你上樓的男子
    ，後來有無一起跟你到警局？）有，到警局那個就是，就是
    他帶我上去的，因為我忘記他的臉，當時他也有去警局，還
    有小姐也在那邊」等語（見訴字卷86頁），惟當天為警查獲
    、逮捕至警局製作筆錄之人，僅有當時在場之男客王有源、
    被告郭鎧瑜、店內小姐林慧娟、潘怡伶、吳妍萍，此見警卷
    所附警詢筆錄及高雄市政府警察局臨檢現場紀錄表1 份可知
    （見警卷第1、4、6、8、10、14頁），此5 人除男客王有源
    外，僅被告郭鎧瑜為男性，顯見證人王有源所述接待、媒介
    其性交易之男子，應為被告郭鎧瑜，而此與證人先前於警詢
    之指認亦相符，足證其指認無誤。至其指認與證人林慧娟前
    揭證述雖有不合，然衡情，證人林慧娟與被告郭鎧瑜同在君
    悅美妍館任職（詳下述），其證述過程難免有迴護被告郭鎧
    瑜之動機存在，反觀證人王有源自陳與被告郭鎧瑜素不相識
    而無仇隙（見警卷第11頁），應無蓄詞誣攀被告郭鎧瑜之必
    要，自以證人王有源之證述較為可採。
  (四)被告郭鎧瑜雖辯稱：伊是友人潘怡伶找去幫忙修理鐵門開關
    ，剛好在場，並非店內員工云云，而證人潘怡伶於本院審理
    中亦附和其詞，證稱：被告郭鎧瑜沒有在該店工作，因為我
    打電話請他來修理店裡東西，查獲時他才會在店裡等語（見
    訴字卷第46至47頁），然證人潘怡伶、林慧娟、吳妍萍於警
    詢時就被告郭鎧瑜在店內之工作項目，分別證稱：修理水電
    、店內雜工等語（見警卷第5、7、9 頁）；就渠等與被告郭
    鎧瑜之關係，則一致證述：我們是同事等語（見警卷第5 頁
    反面、第7頁反面、第9頁反面），顯與被告郭鎧瑜所辯偶至
    該店幫忙修理一情有別；又高雄市政府警察局新興分局警員
    另於99年2 月27日前往該店執行搜索時，被告郭鎧瑜亦在現
    場，並在搜索扣押筆錄上「受執行人姓名欄」、「搜索結果
    欄」、「在場人欄」、「扣押物品目錄表所有人/持有人/保
    管人欄」處均簽名，有搜索扣押筆錄1份在卷可按（見本院
    99年度聲搜字第387 號卷第19至20頁），其就此固以：伊有
    時會買東西過去給潘怡伶，當天是警察叫伊簽的（見訴字卷
    第25頁）等語解釋，惟徵諸證人即本件查獲警員孫志郎於本
    院審理時之證述：「（會在搜索筆錄受執行人欄簽名，是否
    只要有在場人即可簽名？）我們會先詢問是否為店內員工，
    或是媒介者，我們是跟店內有關係的才會留置，沒有關係的
    話就會叫他離開」等語（見訴字卷第66頁），被告郭鎧瑜既
    足以代表受執行搜索之該店簽署搜索扣押筆錄，當無單純偶
    在現場之理，反與前列證人王有源、潘怡伶、林慧娟、吳妍
    萍證述被告郭鎧瑜為接待之人、店內員工等情恰相合致。參
    以被告郭鎧瑜於本院99年10月18日準備程序時，先稱：只去
    過店裡2次，第一次是99年3月30日本案這次，另一次是99年
    4月初等語（見訴字卷第26頁），嗣於99年12月17日準備程
    序時改稱：只去過2次，一次是99年2月底去修理水管，另一
    次就是99年3月30日本案這次等語（見訴字卷第23至24頁）
    ，後經本院詢以何以與前次所述不同，方陳稱：第一次去修
    水管，3月30日去修開關，4月又去一次修燈泡等語（見訴字
    卷第24頁），由其前後所述加計99年2月27日搜索該次，被
    告郭鎧瑜至該店之次數至少有4次，姑不論4次已難認偶然，
    其於本院就前往該店之次數所述顯有隱瞞，亦見情虛。益徵
    前舉證人王有源、潘怡伶、林慧娟、吳妍萍之證述屬實，被
    告郭鎧瑜確為該店員工，因而於查獲當天接待男客王有源進
    入包廂，並媒介、安排店內小姐林慧娟為之提供口交之性服
    務。其上揭所辯，無非飾卸之詞，而證人潘怡伶事後於本院
    審理時翻異前詞，否認被告郭鎧瑜為同事，亦係迴護之詞，
    均不足採信。
  (五)再被告凌福助自99年3月23日向吳志明盤讓該店後，已實際
    經營君悅美顏館，業據其於警詢時自承：99年3月初到店內
    向吳志明盤得君悅美顏館後，他就回花蓮了，現在無法聯絡
    ，現在是我在經營等語（見偵二卷第4頁反面），核與證人
    潘怡伶於警詢時證稱：君悅美顏館之實際負責人是凌福助等
    語（見警卷第4頁反面）；於偵訊、本院審理中證述：是凌
    福助叫我打電話叫郭鎧瑜來修鐵捲門等語（見偵一卷第6頁
    、訴字卷第52頁），及證人即查獲時在場之店內小姐吳妍萍
    於警詢時證稱：我於99年3月30日開始上班，是負責人凌福
    助親自面試錄用的等語（見警卷第6頁反面至7頁）；於偵訊
    時以被告身分供稱：公司老闆凌福助跟我說客人繳的費用都
    由美容師收取等語〈見高雄地檢99年度偵字第11847號卷（
    下稱偵一卷）第4至5頁〉、證人林慧娟於內勤偵訊時以被告
    身分供稱：客人消費1小時800元，放在櫃檯，下班後老闆凌
    福助會來收取等語（見偵一卷第5頁）相符，參以盤讓之後
    ，該店仍繼續營業一情，業經被告凌福助於本院審理中自承
    在卷（見訴字卷第21頁），然依被告凌福助警詢時稱前負責
    人吳志明於盤讓後即回花蓮等語，及證人潘怡伶於本院審理
    中證稱：吳志明從3月底就不管店內的事情等語（見訴字卷
    第50頁），可知該店之前負責人吳志明自盤讓後，即已脫離
    該店之經營，則倘非被告凌福助已接手經營、留用原雇用之
    小姐、收取營收、應徵錄取吳妍萍，店內人員值此新舊負責
    人交替之際，豈願甘冒工作卻未能獲取薪水之風險，而擅自
    繼續營運？此由證人潘怡伶於偵訊時證稱：「（凌福助有繼
    續雇用你們嗎？）有，是吳志明轉告說我們全部繼續留下來
    。」（偵二卷第28頁）、被告凌福助於偵訊時稱：「（問：
    店內小姐有無續聘？）之前的老闆叫他們留下來繼續做」等
    語（見偵二卷第28頁）亦可得證，足徵被告凌福助確為該店
    之實際負責人，其所辯查獲當時尚未開始經營云云，乃推諉
    之詞，委不足採。
  (六)被告凌福助於本院審理中、證人吳妍萍於偵訊時，雖分別供
    稱、證述查獲當天證人吳妍萍只是去應徵，在店裡等被告凌
    福助來面試，尚未錄用等語（見訴字卷第21頁、偵二卷第29
    頁），惟證人吳妍萍於警方執行搜索勤務時，正處於該店櫃
    檯內一情，有高雄市政府警察局臨檢現場紀錄表1紙在卷可
    查（見警卷第14頁），若其僅係求職之外人，應不至於得以
    進入通常由員工坐鎮之櫃檯。又證人及店內小姐林慧娟、潘
    怡伶於警詢時亦均證述：吳妍萍是美容師等語（見警卷第9
    頁），證人潘怡伶於警詢時甚且證述：吳妍萍的代號為22，
    月薪為18000元等語（見警卷第5頁），可見證人吳妍萍於該
    店業有代號及確定之薪資，並已為其他小姐所認識。且觀證
    人吳妍萍於內勤偵訊時，以被告身分供稱：我在該店擔任美
    容師，第一天上班，月薪1萬8000元，幫客人服務的費用是1
    小時800元等語（見偵一卷第4至5頁〉，於偵訊時證述：「
    （潘怡伶工作？）美容師。」、「（林慧娟工作？）美容師
    。」、「（消費方式？）1小時800元。」、「（拆帳？）不
    知道。我們領月薪18000元，每月5日領薪，怎麼領我還不知
    道。」等語（偵二卷第29頁），其除對於月薪、領薪日、消
    費方式均瞭若指掌外，就店內其他人員之姓名、職稱亦知之
    甚詳，顯見其實已係正式員工，故其警詢證述受被告凌福助
    面試雇用而於查獲當日上班一情，確屬真實，益證被告凌福
    助於查獲前已雇用證人吳妍萍，而實際接管該店，且店內小
    姐、被告郭鎧瑜均為其所雇用，自應負營業負責人之責任，
    對於店內性交易之事實，無從諉稱不知而卸責。
  (七)綜上所述，被告凌福助身為君悅美妍館之負責人，雇用被告
    郭鎧瑜媒介、容留店內小姐林慧娟與男客王有源為口交之性
    交行為之情，事證明確，且被告凌福助就上開使用包廂及媒
    介林慧娟為王有源口交，可向王有源收取1600元之費用，雖
    就性交易費用店家與小姐之實際拆帳情形，因被告2 人及證
    人林慧娟皆否認有性交易情事而委難得知，然性交易為我國
    法令所禁止，應為我國一般成年人所具之常識。被告2 人均
    為智識正常之成年人，對此實無不知之可能，倘非有利可圖
    ，絕無甘冒遭刑事處罰風險之理，況裝設上述電子暗鎖、臨
    檢燈均所費不貲，衡情當無花費鉅額裝潢設備成本，卻無營
    利意圖之理，男客王有源與小姐林慧娟之性交行為既為有償
    交易，縱無法查悉被告2人實際獲利金額，亦應認被告2人主
    觀上均具有營利之意圖。從而被告2 人圖利媒介、容留性交
    之犯行，已堪認定，應予依法論科。
二、按刑法第231 條第1 項所稱之「媒介」，謂進行事前之居間
    介紹，而「容留」則係指供給性交或猥褻之場所而言（最高
    法院92年度台上字第4958號、91年度台上字第4431號判決參
    照）。次按刑法第231 條第1 項前段之罪，其犯罪構成要件
    乃以行為人主觀上有營利及使男女與他人為性交或猥褻行為
    之犯意，客觀上有引誘、容留或媒介之行為為已足。故行為
    人只要以營利為目的，並有使男女與他人為性交或猥褻行為
    之意圖，而著手引誘、容留或媒介行為，即構成該罪，至於
    該男女與他人是否有為性交或猥褻之行為，及是否果於媒介
    後獲得利益，則非所問（最高法院92年度台上字第4958號判
    決參照）。是核本件被告凌福助、郭鎧瑜以營利之目的，基
    於使年滿18歲女子林慧娟與男客王有源為性交行為之意圖，
    指派林慧娟為王有源服務，而居間介紹並提供該店3 樓房間
    予2 人為性交行為，已然著手媒介、容留行為，是縱其於為
    警查獲時，尚未實際取得王有源所交付之性交易費用，仍均
    該當刑法第231條第1項前段之圖利容留性交罪。被告2 人就
    上開犯行有犯意聯絡及行為分擔，應論以共同正犯。渠等媒
    介之低度行為，應為容留之高度行為所吸收；圖利容留猥褻
    之低度犯行，復為圖利容留性交之高度犯行所吸收，均不另
    論罪。爰審酌被告2 人為貪圖不法利益，媒介、容留成年女
    子與男客從事性交行為，敗壞社會善良風氣，所為確有不該
    ，復飾詞否認犯行，難認具悔意，惟媒介、容留之次數僅1
    次，犯罪情節與大型應召站或人蛇集團有別，尚稱輕微，並
    考量被告凌福助身為負責人，居於犯罪主導地位，被告郭鎧
    瑜僅係受雇，參與情節較輕，暨被告凌福助無前科；被告郭
    鎧瑜除於94年間曾因違反建築法案件，為法院判處拘役50日
    外，別無犯罪紀錄，有臺灣高等法院被告前案紀錄表2 份在
    卷可查等一切情狀，分別量處如主文所示之刑，並均諭知易
    科罰金之折算標準。末扣案之電磁門遙控器1 個、被告凌福
    助、郭鎧瑜雖均否為渠等所有，惟該遙控器乃開啟該店1至2
    樓、2至3樓間隔間門之電子暗鎖所用，意在避免員警查緝，
    已如前述，應屬經營該店之被告凌福助所有供犯本罪所用之
    物，而被告郭鎧瑜既與被告凌福助為共同正犯，本於共犯責
    任共同原則，爰依刑法第38條第1項第2款之規定，宣告沒收
    。至扣案之現金3400元，並非男客王有源所支付之性交易費
    用，業據證人王有源於本院審理中證述：還沒付錢警察就衝
    進來了等語明確（見訴字卷第85頁），自非被告凌福助所有
    犯本罪所得之物，復無證據證明係犯本罪所用或預備用，亦
    非違禁物，爰不予宣告沒收。
據上論斷，應依刑事訴訟法第299條第1項前段，刑法第28條、第
231條第1項前段、第41條第1項前段、第38條第1 項第2款，刑法
施行法第1條之1，判決如主文。
本案經檢察官張媛舒到庭執行職務。
中    華    民    國   100    年    5     月    5     日
                  刑事第十三庭審判長法  官  黃蕙芳
                                    法  官  楊智守
                                    法  官  陳筱雯
以上正本證明與原本無異。
如不服本判決應於收受送達後10日內向本院提出上訴書狀，並應
敘述具體理由；如未敘述上訴理由者，應於上訴期間屆滿後20日
內向本院補提理由書（均須按他造當事人之人數附繕本）「切勿
逕送上級法院」。
中    華    民    國   100    年    5     月    5     日
                                    書記官  陳建琪
附錄本案論罪科刑法條：
刑法第231 條第1 項
意圖使男女與他人為性交或猥褻之行為，而引誘、容留或媒介以
營利者，處 5 年以下有期徒刑，得併科 10 萬元以下罰金。以